# 溢价受让代持股股权的会计处理问题

提问人：lzf2011 时间：2015-03-17 15:04:28
A和B公司拿到了一块地，拟成立项目公司D进行开发。 A、 B作为实际股东，通过了关联方C公司投资D公司。 D公司注册资本 1亿元，由C公司全资控股。 实际出资分别是A出资 6000 万元，B出资 4000 万元。 1 、公司成立时 A公司 借：其他应收款-C 6000 贷：
银行存款 6000 B公司 借：其他应收款-C 4000 贷：银行存款 4000 C公司 借：银行存款 10000 贷：其他应付款-A 6000 其他应付款-B 4000 借：长期股权投资-D 10000 贷：银行存款 10000
2 、拟进行的代持股股权转让 B公司拟将持有的 4000 万股权转让给A公司，转让价款 5000 万元； A公司将 5000 万元股权受让款支付到C公司，C公司将该价款支付给B公司 各公司的处理如下： A公司 借：其他应收款-C 5000 贷：银行存款 5000 B公司 借：银行存款 5000 贷：其他应收款 4000 营业外收入 1000 C公司 借：其他应付款-B 5000 贷：银行存款- 5000 C公司对B公司出现了其他应付款借方余额 1000 万元，应当如何处理？ 事务所审计后，只能转挂对A的往来款 借：其他应付款-A 1000 贷：其他应付款-B 1000 调整后，C公司对A公司的往来款余额变成了 10000 万元，A公司出资1.1亿元，多出的受让股权溢价 1000 万元难道要做营业外支出？实质上是股权投资款的性质啊。哪位大侠有高招？望不吝赐教。

回答人：chenyiwei
当初投资时的账务处理就可能有问题。如果明确是代持，名义股东C不享受股东权利也不承担股东义务的，则应当是在A、B的账面按其实际出资份额确认长期股权投资，C公司仅体现资金过手代收代付的账务处理，不确认长期股权投资。相应地，后续股权转让时虽然转让款通过C收付，但也只是代收代付，实际处置损益仍确认在B。